【裁判字號】    92,上易,354
【裁判日期】    920416
【裁判案由】    業務侵占
【裁判全文】
臺灣高等法院高雄分院刑事判決                    九十二年度上易字第三五四號
      上  訴  人
      即  被  告  甲○○
右上訴人因業務侵占案件，不服臺灣高雄地方法院九十二年度簡字第六六號中華民國
九十二年一月二十八日第一審判決（聲請以簡易判決處刑案號：臺灣高雄地方法院檢
察署九十一年度偵字第二六九四九號），提起上訴，本院判決如左：
    主  文
上訴駁回。
    事  實
一、甲○○自民國八十五年九月二日起（已於九十一年二月四日離職），任職設於高
    雄市○○區○○街二二二號之丙○○○有限公司，擔任業務員，平日負責藥品銷
    售及向收取客戶貨款等業務，為從事業務之人。竟基於意圖為自己不法所有之概
    括犯意，自八十八年一月間起至八十九年一月間止，先後在高雄縣、市等地，收
    受客戶景林藥局等四十二人之貨款計新臺幣（下同）二百十餘萬元（公訴人認係
    一百九十五萬九千四百二十元，事實上，該數額款係甲○○償還部分後所剩未還
    之金額），以所收款項相互墊補虛報之方式，而在高雄縣、市等地，連續多次將
    所收取之上開貨款加以侵占入己花用。
二、案經丙○○○有限公司之代表人乙○○訴由臺灣高雄地方法院檢察署檢察官偵查
    ，檢察官聲請以簡易判決處刑，原審法院經訊問後認為不宜，而簽改以通常程序
    審理。
    理  由
一、右開犯罪事實，迭據上訴人即被告甲○○於警訊、偵查、原審及本院坦承不諱，
    核與告訴人之代表人乙○○於警訊、偵查中及本院調查中指述之情節相符，並有
    被告甲○○立具之切結書一紙及客戶應收帳款明細表五紙附於發查卷可稽。本件
    事證明確，被告業務侵占犯行，足堪認定。
二、被告甲○○係丙○○○有限公司之業務員，負責藥品銷售及向收取客戶貨款等業
    務，為從事業務之人，其將業務上所收取之貨款侵占入己花用，核被告所為，係
    犯刑法第三百三十六條第二項之業務侵占罪。其先後多次業務侵占犯行，時間緊
    接，所犯罪名相同，顯係基於概括犯意反覆為之，應依連續犯之規定，論以一罪
    ，並依法加重其刑。
三、原審以被告罪證明確，因予適用刑法第五十六條、第三百三十六條第二項，罰金
    罰鍰提高標準條例第一條前段之規定，並審酌被告犯罪之動機、侵占告訴人之款
    項高達二百餘萬元，僅返還十餘萬元予告訴人，現尚積欠一百九十五萬九千四百
    二十元，迄至本院審理終結前尚未與告訴人達成和解，被告犯後坦承犯行，態度
    良好等一切情狀，量處有期徒刑二年，認事用法核無違誤，所處之刑亦屬適當。
    被告上訴意旨，以量刑過重為由，指摘原判決不當，為無理由，應予駁回。
據上論斷，應依刑事訴訟法第三百六十八條，判決如主文。
本案經檢察官方娜蓉到庭執行職務。
中    華    民    國      九十二      年      四      月     十六   日
                              臺灣高等法院高雄分院刑事第二庭
                                  審判長法官  林正雄
                                        法官  謝靜雯
                                        法官  黃壽燕
右正本證明與原本無異。
不得上訴。
                                  法院書記官  黃富美
中    華    民    國      九十二      年      四      月    十六    日
附錄本判決論罪科刑法條：
刑法第三百三十六條第二項
  對於業務上所持有之物，犯前條第一項之罪者，處六月以上五年以下有期徒刑，得
  併科三千元以下罰金。


司法院資訊處製作；財團法人民間司法改革基金會備份。
